臺灣基隆地方法院刑事判決　　　　　　　 96年度易字第792號
公　訴　人　臺灣基隆地方法院檢察署檢察官
被　　　告　丙○○
　　　　　　　　　　　　　　　.
上列被告因違反著作權法案件，經檢察官提起公訴（96年度偵續
字第19號），本院判決如下：
    主  文
本件公訴不受理。
    理  由
一、本件公訴意旨詳如起訴書（如附件）所載。
二、按告訴乃論之罪，告訴人於第一審辯論終結前得撤回其告訴
    ，告訴經撤回者，應諭知不受理之判決，刑事訴訟法第238
    條第1 項、第303 條第3 款定有明文。
三、本案被告丙○○被訴違反著作權法案件，公訴人認係觸犯著
    作權法第92條之罪嫌，依同法第100 條之規定，須告訴乃論
    。茲因雙方業已達成和解，告訴人陳淇潣、神乎其指國際事
    業股份有限公司告訴代理人甲○○於本院96年12月26日審理
    期日均到庭以言詞聲明撤回本件之告訴，並提出撤回告訴狀
    ，揆諸前開說明，爰不經言詞辯論，逕為不受理判決之諭知
    。
據上論斷，應依刑事訴訟法第284條之1、第303條第3款、第307
條，判決如主文。
中　　華　　民　　國　　96　　年　　12　　月　　27　　日
                  刑事第三庭法    官  林淑鳳
以上正本證明與原本無異。
如不服本判決應於收受本判決後10日內向本院提出上訴書狀，其
未敘述上訴理由者，並得於提起上訴後10日內向本院補提理由書
狀（均須按他造當事人之人數附繕本）「切勿逕送上級法院」。
中　　華　　民　　國　　96　　年　　12　　月　　31　　日
                            書 記 官  郭廷耀
附件：
臺灣基隆地方法院檢察署檢察官起訴書
　　　　　　　　　　　　　　　　　　　96年度偵續字第19號
　　被　　　告　丙○○　女　40歲（民國○○年○月○○日生）
                        國民身分證統一編號：Ｚ000000000號
　　　　　　　　　　　　籍設基隆市○○區○○路164號
　　　　　　　　　　　　現居基隆市○○區○○路200-18號
上列被告因違反著作權法案件，已經偵查終結，認應該提起公訴
，茲將犯罪事實及證據並所犯法條分敘如下：
        犯  罪  事  實
一、丙○○係基隆市○○路200之18號1樓冠群補習班負責人（已
    改名為喬治亞美語才藝短期補習班，惟對外仍懸掛冠群補習
    班招牌），於民國94年2月間某日，向神乎其指國際事業股
    份有限公司（下稱神乎其指公司）職員陳莉悅，以每套新臺
    幣6千5百元之代價，購得神乎其指公司享有著作財產權之「
    神乎其指英文學習軟體」電腦程式著作6套，由陳莉悅安裝
    在冠群補習班之6部教學電腦內，並未經神乎其指公司之授
    權或同意，擅自從94年3月間某日起至同年10月28日止，以
    每套2萬8千元之代價，出租給該補習班之學生使用。嗣經警
    執臺灣基隆地方法院核發之搜索票，於94年10月28日下午3
    時35分許，至冠群補習班執行搜索，扣得神乎其指英文教學
    軟體光碟24片、神乎其指光碟外套5個、USB軟體保鎖6只、
    神乎其指教材20本、神乎其指授權使用合約書1紙及安裝神
    乎其指之電腦6台（主機交丙○○切結保管），因而查獲上
    情。
二、案經神乎其指公司訴由基隆市警察局移送偵辦。
        證 據 並 所 犯 法 條
一、訊據被告丙○○固不諱言有向陳莉悅購買神乎其指英文學習
    軟體之電腦程式著作，並有安裝在其經營之上開補習班供學
    生使用，惟矢口否認有出租上開電腦程式著作之犯行，辯稱
    ：上開電腦程式著作係完全免費交給學生使用，是借用不是
    出租，借用時間為1年，以協助家長輔助學生在家學習英文
    云云。然查，上開電腦程式著作係神乎其指公司代理董事長
    甲○○創作一節，業據甲○○於警詢及偵查中陳述綦詳，並
    有神乎其指廣告傳單附卷可參。被告未經神乎其指公司授權
    或同意而在其補習班供學生使用上開電腦程式著作之事實，
    並經甲○○及神乎其指總經理陳琪潣於偵查中指述，亦為被
    告所供承。被告雖辯稱係完全免費供學生帶回家中使用1年
    ，並非出租云云，然訊據被告於本署偵查中亦自承上開電腦
    程式著作供學生帶回家使，每套確實有2萬8千元之獲利等語
    ；另訊據證人即冠群補習班主任孫安群於偵查中亦證述：神
    乎其指在教學上是搭配英文單字練習使用，收費1個月2千元
    ，3個月1期是6千元，加上教材費1千元，每一期是收7千元
    ，一般交7千元的學生只能在教室內使用，如果是交1年的費
    用2萬8千元（7000元×4=28000元），就可以將該軟體帶回
    家學習等語；另訊證人王柏人於偵查中亦證述在被告之補習
    班確有看見學生在使用神乎其指電腦程式著作，被告補習班
    之職員亦稱可交付費用後帶回家中使用等語；另就上開扣案
    之被告自行製作之「『神乎其指』英語電腦教材授權使用合
    約書」條款觀之，亦載明使用者付款方式，在在均足徵被告
    補習班之學生係有償使用神乎其指英文學習電腦程式著作無
    疑。按著作原件或其合法著作重製物之所有人，得出租該原
    件或重製物，但錄音及電腦程式著作，不適用之，著作權法
    第60條第1項定有明文，被告自難諉為不知。雖被告另辯稱
    陳莉悅賣給伊時，沒有說是陳莉悅自己私下賣給伊，伊認為
    是神乎其指公司賣給伊，以為如此即已得神乎其指公司之授
    權作教學使用，伊並無侵害他人著作財產權之犯意云云，篆
    證人陳莉悅亦為相同之證述，然此仍無解於被告確將本件電
    腦程式著作以有償之方式供他人使用牟利之事實。本件被告
    既未經神乎其指公司授權或同意而收費供其補習班學生作教
    學使用，顯係有償使用該電腦程式著作，核其性質自屬出租
    無疑。此外，復有搜索現場照片、告訴人自行蒐證之光碟翻
    拍照片、告訴人自行蒐證光碟勘驗筆錄、神乎其指經銷商合
    約書、被告補習班職員所寫之收費字條等及扣案之上開物品
    足資佐證、被告犯嫌足堪認定。
二、核被告所為，係犯著作權法第92條擅自以出租之方法侵害他
    人著作財產權之罪嫌。本件如犯罪事實欄所載之扣案物，並
    請依法宣告沒收。至於告訴及移送意旨所指被告涉犯違反商
    標法罪嫌部分，業經本署檢察官以94年度偵字第4342號為不
    起訴之處分，此部分未經告訴人聲請再議（詳卷附刑事再議
    聲請狀所載），臺灣高等法院檢察署檢察長亦未就此分發回
    續查（詳96年度上聲議字1186號命令），訊據甲○○及乙○
    ○於續行偵查中均陳明就此部分沒有爭執，爭執的部分是著
    作權法等語（詳本署96年4月19日訊問筆錄），是關於被告
    涉嫌違反商標法部分，業經本署檢察官為不起訴之處分確定
    ，附此敘明。
三、依刑事訴訟法第251條第1項提起公訴。
    此　致
臺灣基隆地方法院
中　　華　　民　　國　　96　　年　　11　　月　　27　　日
                              檢察官  林  伯  宇
本件正本證明與原本無異
中　　華　　民　　國　　96　　年　　11　　月　　29　　日
                              書記官  辜  鈞  珩
附錄所犯法條：
著作權法第92條
擅自以公開口述、公開播送、公開上映、公開演出、公開傳輸、
公開展示、改作、編輯、出租之方法侵害他人之著作財產權者，
處3年以下有期徒刑、拘役、或科或併科新臺幣75萬元以下罰金
。
